---
title: "year-budget"
author: "Maximilian-Stefan-Ernst"
date: "19 Januar 2018"
output: html_document
---

```{r setup, include=FALSE}
if(!require("here"))install.packages("here")
knitr::read_chunk(here::here("scripts", "packages.R"))
knitr::read_chunk(here::here("scripts", "load.R"))
```

```{r packages}
```

```{r load, message=FALSE}
```

```{r}
movies %>% filter(!is.na(budget)) %>% ggplot(aes(year, budget)) + geom_point(alpha = .40)
```

Der Preis des teuersten Films steigt exponentiell ab dem Jahr 2025 mit den Jahren.

Let's investigate this Hypothesis more by plotting only the most expensive film per Year and apply a log tranformation.

```{r}
movies %>%
  filter(!is.na(budget)) %>% 
  filter(!budget == 0) %>%
  group_by(year) %>%
  summarise(budget_max = max(budget)) %>%
  ggplot(aes(year, budget_max)) + geom_point(alpha = .40) + scale_y_log10()
```

We see this Hypothis helds true at least from 1925.
Now lets look at the general trend by including min, median and max of each year.

```{r}
movies %>%
  filter(!is.na(budget)) %>% 
  filter(!budget == 0) %>%
  group_by(year) %>%
  summarise(min = min(budget), median = median(budget), max = max(budget)) %>%
  gather(stat, budget, -year) %>% 
  ggplot(aes(year, budget, color = stat)) + geom_point(alpha = .40) + scale_y_log10()
```

```{r}
movies %>%  
  filter (length <= 2000) %>% 
  group_by(year) %>% 
  summarise(length_max = max(length)) %>%
  ggplot(aes(year, length_max)) + geom_point(shape = 5) + geom_point(shape = 22) +
  geom_smooth(method = 'lm', colour = "blue", se = FALSE) + theme_minimal() + geom_smooth(colour = "darkseagreen", se=FALSE)
```
Die maximale Länge der Filme steigt (nach Entfernen der Ausreißer) linear mit den Jahren.
```{r}
movies %>% 
  filter(length<300) %>% 
  group_by(length) %>% 
  summarise(votes_max = max(votes)) %>% 
  ggplot(aes(length, votes_max)) + geom_point() + theme_minimal()
```  
lustiger (parabelförmiger) Zusammenhang zwischen Länge und maximaler Anzahl der Votes

```{r}
movies$Animation <- as.factor(movies$Animation)
movies %>% 
  ggplot(aes(Animation, rating)) + geom_violin() + theme_minimal()
```  
Animierte Filme bekommen seltener schlechte Ratings als nicht animierte.

Kann ich dieses as.factor irgendwie in den Befehl packen anstatt vorne dran?